en: Input video interface: BNC analog; Component (YPbPr); Composite (RCA); DVI; DisplayPort; HDMI; RF coaxial; S-Video; SDI; USB-A; USB-C; VGA; Other
sl-SI: Vhodni video vmesnik: BNC analogni; Komponentni (YPbPr); Kompozitni (RCA); DVI; DisplayPort; HDMI; RF koaksialni; S-Video; SDI; USB-A; USB-C; VGA; Drugo
cs: Vstupní video rozhraní: BNC analogový; Komponentní (YPbPr); Kompozitní (RCA); DVI; DisplayPort; HDMI; RF koaxiální; S-Video; SDI; USB-A; USB-C; VGA; Jiné
fr: Interface vidéo d’entrée: BNC analogique; Composantes (YPbPr); Composite (RCA); DVI; DisplayPort; HDMI; RF coaxial; S-Video; SDI; USB-A; USB-C; VGA; Autre
hr-HR: Ulazno video sučelje: BNC analogni; Komponentni (YPbPr); Kompozitni (RCA); DVI; DisplayPort; HDMI; RF koaksijalni; S-Video; SDI; USB-A; USB-C; VGA; Ostalo
th: อินเทอร์เฟซวิดีโอขาเข้า: BNC อนาล็อก; คอมโพเนนต์ (YPbPr); คอมโพสิต (RCA); DVI; DisplayPort; HDMI; RF โคแอกเซียล; S-Video; SDI; USB-A; USB-C; VGA; อื่นๆ
vi: Giao diện video đầu vào: BNC tương tự; Thành phần (YPbPr); Composite (RCA); DVI; DisplayPort; HDMI; Đồng trục RF; S-Video; SDI; USB-A; USB-C; VGA; Khác
bg-BG: Интерфейс на входящото видео: BNC аналогов; Компонентен (YPbPr); Композитен (RCA); DVI; DisplayPort; HDMI; RF коаксиален; S-Video; SDI; USB-A; USB-C; VGA; Други
lt-LT: Įėjimo vaizdo sąsaja: BNC analoginis; Komponentinis (YPbPr); Kompozitinis (RCA); DVI; DisplayPort; HDMI; RF bendraašis; S-Video; SDI; USB-A; USB-C; VGA; Kita
da: Indgangsvideointerface: BNC analog; Komponent (YPbPr); Komposit (RCA); DVI; DisplayPort; HDMI; RF koaksial; S-Video; SDI; USB-A; USB-C; VGA; Andet
de: Eingangsvideo-Schnittstelle: BNC analog; Component (YPbPr); Composite (RCA); DVI; DisplayPort; HDMI; HF-Koaxial; S-Video; SDI; USB-A; USB-C; VGA; Sonstiges
ro-RO: Interfață video de intrare: BNC analogic; Component (YPbPr); Compozit (RCA); DVI; DisplayPort; HDMI; RF coaxial; S-Video; SDI; USB-A; USB-C; VGA; Altele
es: Interfaz de video de entrada: BNC analógico; Componente (YPbPr); Compuesto (RCA); DVI; DisplayPort; HDMI; RF coaxial; S-Video; SDI; USB-A; USB-C; VGA; Otros
pt-PT: Interface de vídeo de entrada: BNC analógico; Componente (YPbPr); Composto (RCA); DVI; DisplayPort; HDMI; RF coaxial; S-Video; SDI; USB-A; USB-C; VGA; Outro
pl: Wejściowy interfejs wideo: BNC analogowe; Komponentowe (YPbPr); Kompozytowe (RCA); DVI; DisplayPort; HDMI; RF koncentryczne; S-Video; SDI; USB-A; USB-C; VGA; Inne
el: Διεπαφή εισόδου βίντεο: Αναλογικό BNC; Συνιστώσα (YPbPr); Σύνθετο (RCA); DVI; DisplayPort; HDMI; Ομοαξονικό RF; S-Video; SDI; USB-A; USB-C; VGA; Άλλο
fi: Videotulorajapinta: BNC-analoginen; Komponentti (YPbPr); Komposiitti (RCA); DVI; DisplayPort; HDMI; RF-koaksiaali; S-Video; SDI; USB-A; USB-C; VGA; Muu
tr: Giriş video arayüzü: BNC analog; Komponent (YPbPr); Kompozit (RCA); DVI; DisplayPort; HDMI; RF koaksiyel; S-Video; SDI; USB-A; USB-C; VGA; Diğer
it: Interfaccia video di ingresso: BNC analogico; Component (YPbPr); Composito (RCA); DVI; DisplayPort; HDMI; RF coassiale; S-Video; SDI; USB-A; USB-C; VGA; Altro
sv: Ingångsvideogränssnitt: BNC analog; Komponent (YPbPr); Komposit (RCA); DVI; DisplayPort; HDMI; RF-koaxial; S-Video; SDI; USB-A; USB-C; VGA; Övrigt
hu: Bemeneti videóinterfész: BNC analóg; Komponens (YPbPr); Kompozit (RCA); DVI; DisplayPort; HDMI; RF koaxiális; S-Video; SDI; USB-A; USB-C; VGA; Egyéb
zh-TW: 輸入視訊介面: BNC 類比; 色差（YPbPr）; 複合（RCA）; DVI; DisplayPort; HDMI; RF 同軸; S-Video; SDI; USB-A; USB-C; VGA; 其他
sk-SK: Rozhranie vstupného videa: BNC analógový; Komponentný (YPbPr); Kompozitný (RCA); DVI; DisplayPort; HDMI; RF koaxiálny; S-Video; SDI; USB-A; USB-C; VGA; Iné
pt-BR: Interface de vídeo de entrada: BNC analógico; Componente (YPbPr); Composto (RCA); DVI; DisplayPort; HDMI; RF coaxial; S-Video; SDI; USB-A; USB-C; VGA; Outro
ru: Входной видеоинтерфейс: Аналоговый BNC; Компонентный (YPbPr); Композитный (RCA); DVI; DisplayPort; HDMI; ВЧ коаксиальный; S-Video; SDI; USB-A; USB-C; VGA; Другой
nl: Ingangsvideointerface: BNC analoog; Component (YPbPr); Composiet (RCA); DVI; DisplayPort; HDMI; RF coaxiaal; S-Video; SDI; USB-A; USB-C; VGA; Andere
nb: Videogrensesnitt for inngang: BNC analog; Komponent (YPbPr); Kompositt (RCA); DVI; DisplayPort; HDMI; RF koaksial; S-Video; SDI; USB-A; USB-C; VGA; Annet
ja: 入力ビデオインターフェース: BNCアナログ; コンポーネント（YPbPr）; コンポジット（RCA）; DVI; DisplayPort; HDMI; RF同軸; S-Video; SDI; USB-A; USB-C; VGA; その他
ko: 입력 비디오 인터페이스: BNC 아날로그; 컴포넌트 (YPbPr); 컴포지트 (RCA); DVI; 디스플레이포트; HDMI; RF 동축; S-비디오; SDI; USB-A; USB-C; VGA; 기타
zh-CN: 输入视频接口: BNC 模拟; 分量 (YPbPr); 复合 (RCA); DVI; DisplayPort; HDMI; RF 同轴; S-Video; SDI; USB-A; USB-C; VGA; 其他